臺灣高等法院刑事判決　　　　　　　　　　　　　九十一年度上易字第一○四三號
　　上　訴　人　臺灣基隆地方法院檢察署檢察官
　　被　　　告　乙○○
右上訴人因被告竊盜案件，不服臺灣基隆地方法院九十一年度易字第一三號，中華民
國九十一年三月十九日第一審判決（起訴案號：臺灣基隆地方法院檢察署九十年度偵
字第四四六五號及移送併辦：九十一年度偵字第一一四○號）提起上訴，本院判決如
左：
    主  文
原判決撤銷。
乙○○連續在車站竊盜，累犯，處有期徒刑玖月。
    事  實
一、乙○○曾於民國（下同）八十七年間，因竊盜案件經原審法院判處有期徒刑三月
    確定，於八十八年四月三十日執行完畢，猶不知悔改，復基於意圖為自己不法所
    有之概括犯意，分別（一）於九十年十月二十六日下午四時二十分許，在基隆市
    ○○路二十號仁祥醫院（公訴人誤載為忠二路）前公車站，趁公車到站人群推擠
    之際，下手扒竊其前方排隊正準備搭車之旅客甲○○○之ＭＯＴＯＲＯＬＡ牌行
  動電話一支（市值約新台幣二、三千元），得手後，於同日下午九時二十分在基
    隆市○○路、愛四路路口為警查獲。（二）於九十一年三月十八日十二時許，在
    基隆市○○區○○路四十號前，竊取丙○○所有置於背包內之阿爾卡特３０３型
    行動電話乙支。（三）於九十一年三月十九日上午十時三十分許，在基隆市○○
    區○○路八號前安樂市場內，竊取丁○○○所有，置於背包內之ＭＯＴＯＲＯＬ
    Ａ牌行動電話一支及新台幣（下同）二千元。嗣經民眾報警為警當場查獲，並經
    乙○○帶同警方至其家中起出丙○○所有之阿爾卡特３０３型行動電話。
二、案經基隆市警察局第一分局報請台灣基隆地方法院檢察署檢察官偵查起訴暨基隆
    市警察局第四分局報告臺灣基隆地方法院檢察署移送併辦。
    理  由
一、右揭犯罪事實（一）部分，業據被告乙○○於警訊、偵查、原審法院及本院審理
    中坦承不諱，犯罪事實（二）、（三）部分，被告除否認有竊取二千元外，亦分
    別於警訊、偵查及本院審理中坦承不諱，核與證人即被害人甲○○○、丁○○○
    、丙○○指訴之失竊情形相符（見原審卷第三十一頁、第三十二頁，基隆市警察
    局第四分局偵查卷第六至第九頁），而被告並同時竊取丁○○○二千元之事實，
    並據丁○○○於警訊中指述明確，且衡之被告於該次竊盜係當場為警查獲，並提
    出贓物，堪信被害人之指證與事實相符，此外，復有被害人甲○○○之夫呂拾義
    、被害人丁○○○、被害人丙○○所出具之贓物認領保管收據各一份附卷可稽，
    是依被害人之指訴及上開贓物認領保管收據等補強證據，皆足資證明被告所為之
    上開不利己之自白與事實相符，至其於本院調查時，雖否認有犯罪事實（一）、
    （二）犯行，就事實（一）部分辯稱係撿到的，就事實（二）部分，辯稱手機是
    伊弟弟拿給伊用的云云，與前開否認竊取二千元等情，顯均係卸責之詞，不足採
    信。本件事證明確，被告犯行堪以認定，應予依法論科。
二、按被告乙○○所為，就前開事實（一）部分，係於公車站牌前趁乘客上下車人潮
    擁擠之際，在車廂門口扒竊正排隊準備上車旅客之行動電話，係犯刑法第三百二
    十一條第一項第六款之在車站竊盜罪，就事實（二）（三）部分，均係犯刑法第
    三百二十條第一項之普通竊盜罪。公訴意旨就事實（一）部分認被告係犯刑法第
    三百二十條第一項之普通竊盜罪，尚有未洽，起訴法條應予變更。被告先後三次
    竊盜犯行，時間緊接，所犯為基本構成要件相同之罪，顯係基於概括之犯意反覆
    為之，為連續犯，應依刑法第五十六條依較重之加重竊盜罪一罪論處，並加重其
    刑。被告前開（二）、（三）部分之竊盜行為，雖未據起訴，惟與起訴部分有連
    續犯裁判上一罪之關係，為起訴效力所及，本院應併予審理。末查，被告有事實
    欄所載之犯罪科刑執行情形，有台灣基隆地方法院檢察署刑案資料查註紀錄表及
    本院被告全國前案紀錄表在卷可稽，其於受有期徒刑之執行完畢後，五年內再犯
    有期徒刑以上之本件加重竊盜罪，為累犯，依法遞加重其刑。
三、原審予以論罪科刑，固非無見。惟前開事實（二）（三）即檢察官移送併辦部分
    ，原審未及併予審酌，尚有未洽。檢察官執此上訴，為有理由，應由本院將原判
    決撤銷改判，爰審酌被告之素行、犯罪之動機、目的、手段、犯罪所生危害、及
    犯罪後之態度等一切情狀，量處有期徒刑九月。
據上論斷，應依刑事訴訟法第三百六十九條第一項前段、第三百六十四條、第二百九
十九條第一項前段、第三百條，刑法第五十六條、第三百二十一條第一項第六款、第
四十七條，判決如主文。
本案經檢察官陳明光到庭執行職務。
中      華      民      國    九十一    年      五    月    二十九    日
                              臺灣高等法院刑事第十四庭
                                  審判長法  官  陳  祐  輔
                                        法  官  陳  國  文
                                        法  官  蔡  國  在
右正本證明與原本無異。
不得上訴。
                                        書記官  耿  鳳  君
中      華      民      國     九十一   年      五      月    三十      日
附錄：本判決論罪科刑法條全文
刑法第三百二十一條第一項：
犯竊盜罪而有左列情形之一者，處六月以上五年以下有期徒刑：
一、於夜間侵入住宅或有人居住之建築物、船艦或隱匿其內而犯之者。
二、毀越門扇、牆垣或其他安全設備而犯之者。
三、攜帶兇器而犯之者。
四、結夥三人以上而犯之者。
五、乘火災、水災或其他災害之際而犯之者。
六、在車站或埠頭而犯之者。
